# 请教陈版，出口至国外仓库的运费能否计入存货成本？

提问人：ljc920 时间：2021-09-01 08:05:05
陈版好，根据证监会 2020 年报会计监管报告中：“对于与履行客户无关的运输费用，若运输费用属于使存货达到目前场所和状态的必要支出，形成了预期给企业带来经济利益的资源时，运输费用应当计入存货成本，否则应当计入当期损益。”
问题：某生产型IPO企业将生产的产品出口运输至国外指定仓库，然后通过亚马逊平台对外销售（基本无法对应合同），出口运输费是否构成监管报告中提到的：“与履行客户无关的运输费用，属于使存货达到目前场所和状态的必要支出”，在无对应履约合同的情形下，将该部分运费计入存货成本呢？

回答人：chenyiwei
不建议计入存货成本，因为这类支出不会增加存货的可变现净值，故不符合资产的定义和确认条件。